臺灣高等法院臺南分院刑事判決
111年度上易字第171號
上  訴  人  
即  被  告  郭仲傑

上列上訴人因業務侵占案件，不服臺灣臺南地方法院111年度易
字第17號中華民國111年2月15日第一審判決（起訴案號：臺灣臺
南地方檢察署110年度偵緝字第998號、110年度偵緝字第999號）
，針對量刑提起上訴，本院判決如下：
    主  文
上訴駁回。
    事  實
一、郭仲傑係自民國108年11月25日起，任職於臺南市○○區○○路0
    段00號宏縉股份有限公司（下稱宏縉公司），負責商品銷售
    及代收廠商貨款，為從事業務之人，其竟意圖為自己不法所
    有，基於業務侵占之接續犯意，利用職務代收貨款之便，於
    附表一至四所示之日期，向附表一至四所示大盤大五金百貨
    新營店、大盤大五金百貨歸仁店、大盤大五金百貨善化店、
    大勝大食品五金百貨麻豆店等廠商收取如附表一至四所示之
    貨款後，未將該貨款繳回宏縉公司，而將該貨款侵占入己，
    致該公司損失新臺幣（下同）415萬5600元之財產損害。嗣
    因宏縉公司會計發覺帳款異常，清查帳目後始悉上情。
二、案經宏縉公司訴請臺南市政府警察局歸仁分局報請檢察官偵
    查起訴。
    理  由
一、上開犯罪事實，業據被告於偵查、原審及本院審理時均坦承
    不諱，核與告訴人代理人許瑞欣所指訴之情節相符，並有被
    告員工人事資料、勞工保險加保申報表各一件、附表一至四
    所示之帳款簽收單及附款單簽收簿影本等資料在卷可稽，再
    參以告訴人公司發覺有異向被告查詢時，被告即擅自離職經
    通緝始查緝到案，足見其係畏罪情虛之舉。綜上，堪認被告
    確有業務侵占之行為，本案事證明確，被告犯行應可認定。
二、核被告所為，係犯刑法第336條第2項之業務侵占罪。其先後
    於附表一至四所示之業務侵占行為，係利用同一職務上之便
    而為，且係於密接時間內於收取貨款後即加以侵占，其犯罪
    時間密接，手法相同，侵害法益同一，各行為之獨立性極為
    薄弱，依一般社會健全概念，難以強行分開，在刑法評價上
    ，以視為數個舉動之接續施行，較為合理，屬接續犯，而為
    包括之一罪。
三、駁回上訴的理由：　　
　㈠原審以被告事證明確，因而適用上開法規予以論罪，並審酌
    被告受僱於人負責銷售及代收廠商貨款，本應忠實於委託，
    公私分明、克盡職守，竟心存僥倖，將業務上所持有之代收
    、保管款項予以侵占入己，此已嚴重違背誠信及職業道德，
    並造成告訴人受有損害，實非可取，惟念及被告犯後始終坦
    承犯行，尚知悔悟，兼衡被告侵占之金額甚鉅，迄今未能賠
    償告訴人獲取原諒，暨其高中畢業之智識程度及家庭生活經
    濟狀況等一切情狀，量處有期徒刑1年10月。復敘明：被告
    侵占之款項總計415萬5600元，係其犯罪所得，應依刑法第3
    8條之1第1項前段、第3項等規定宣告沒收並追徵價額，本院
    核其認事用法並無不當，量刑亦稱允洽，應予維持。
　㈡被告上訴旨稱本案量刑過重，請求從輕量刑云云。惟按：刑
    之量定，為求個案裁判之妥當性，法律賦予法院裁量之權，
    量刑輕重，屬為裁判之事實審法院得依職權自由裁量之事項
    。苟其量刑已以行為人之責任為基礎，並斟酌刑法第57條各
    款所列情狀，在法定刑度內，酌量科刑，如無偏執一端，致
    明顯失出失入情形，上級審法院即不得單就量刑部分遽指為
    不當或違法（最高法院72年度台上字第6696號判決意旨參照
    ）。經查：原審以被告之責任為基礎，斟酌刑法第57條之各
    款事由而為刑之量定，已於理由欄中詳加論敘載明（見原判
    決第2頁），既未逾越法定刑度，亦未違反比例原則或罪刑
    相當原則，難認有何濫用權限情形；其次被告侵占所得高達
    415萬5600元，告訴人所受損害非輕，且被告迄今未與告訴
    人和解或提出其他賠償方案，難認有處理本案債務之意思，
    則原審綜合各情，量處有期徒刑1年10月，顯無過重之虞，
    客觀上已無往下調降之可能，被告以原審量刑過重為由，提
    起上訴，請求撤銷改判，為無理由。
據上論結，應依刑事訴訟法第368條，判決如主文。
本案經檢察官彭盛智提起公訴，檢察官黃朝貴到庭執行職務。
中　　華　　民　　國　　111 　年　　5 　　月　　26　　日
                  刑事第七庭    審判長法  官　吳勇輝
                                      法  官　吳錦佳
                                      法　官　黃國永
以上正本證明與原本無異。
不得上訴。
　　　　　                            書記官　葉宥鈞  
中　　華　　民　　國　　111 　年　　5 　　月　　26　　日
附錄本案論罪科刑法條：
中華民國刑法第336條
對於公務上或因公益所持有之物，犯前條第1項之罪者，處1年以
上7年以下有期徒刑，得併科15萬元以下罰金。
對於業務上所持有之物，犯前條第1項之罪者，處6月以上5年以
下有期徒刑，得併科9萬元以下罰金。
前二項之未遂犯罰之。

附表一：大盤大五金百貨新營店
編號 收款日期 金額 1 109年3月25日 8萬8,700元 2 109年4月20日 1萬9,500元 3 109年4月20日 14萬4,800元 4 109年6月22日 13萬6,000元 5 109年6月22日 13萬6,000元 6 109年6月22日 14萬5,600元 7 109年6月22日 14萬5,600元 8 109年9月18日 7萬1,400元 9 109年9月18日 9萬8,900元 10 109年9月18日 6萬7,800元 11 109年12月4日 17萬3,800元 12 109年12月4日 13萬7,300元 13 109年12月4日 3萬3,300元 14 110年1月12日 6萬9,500元 15 110年1月12日 8萬2,700元 16 110年1月12日 7萬5,700元 17 110年1月12日 8萬8,200元 
附表二：大盤大五金百貨歸仁店
編號 收款日期 金額 1 109年5月27日 27萬5,000元 2 109年7月3日 18萬9,500元 3 109年10月14日 21萬6,800元 4 109年10月14日 18萬7,000元 5 109年11月30日 16萬6,000元 6 110年1月8日 10萬1,400元 7 110年2月9日 23萬7,900元 
附表三：大盤大五金百貨善化店
編號 收款日期 金額 1 109年9月24日 17萬2,100元 2 109年12月23日 12萬700元 3 109年12月23日 4萬9,900元 4 109年12月23日 4萬3,200元 5 109年12月23日 4萬2,800元 6 109年12月23日 4萬1,200元 7 110年1月27日 7萬8,800元 8 110年1月27日 6萬6,900元 9 110年1月27日 5萬4,400元 10 110年1月27日 5萬4,600元 
附表四：大勝大食品五金百貨麻豆店
編號 收款日期 金額 1 109年5月29日 12萬7,700元 2 109年10月8日 3萬8,050元 3 109年11月16日 1萬4,300元 4 109年11月16日 7萬6,400元 5 110年1月5日 3萬1,750元 6 110年1月5日 5萬4,400元